# 请问陈老师丧失控制权后 1231 合并报表追溯时其他股东未完成实缴出资的问题

提问人：El_viento_ 时间：2019-02-26 22:20:29
请问陈老师，各位同业，
2017 年，A、B 成立C，A 认缴 510 万元已实缴出资，达到控制，B 认缴 490 万元，未实缴
2017 年 12 月 31 日，C净利润-10 万元，净资产 500 万元2018 年 3 月 31 日，A 将所持 C 11% 股权卖给 B，售价 90 万元，持股比例40%，丧失控制权
2018 年 3 月 31 日，C 净利润-5 万元，净资产 895 万元，（B 公司于当月实缴400 万元，至年底仍未实缴 90 万元部分）
请问， 2018 年 12 月 31 日的 A 公司单体报表中，长期股权投资恢复剩余 40%股权部分的期初损益和确认本期投资收益时，是按照剩余40% 计算还是分段按实缴比例 1-3月 40/51、4-12月 40/91 计算？附注中，母公司-长期股权投资的本期增加数是按照 1 月 1 日价值填列还是 3 月 31 日；
2018 年 12 月 31 日合并财务报表中，按 11%确认出 40%部分的长期股权投资公允价值持续计算，3-12月损益计算比例，是否依据实缴比例 40/91？
问题写得比较长，请老师见谅。

回答人：chenyiwei
这个问题还是实缴比例不同于认缴比例期间如何计算损益和权益份额的问题。如此前多次讨论，一般原则是：
1 、股东之间的协议和被投资公司章程对此有明确约定的，按约定办理；
2 、股东之间的协议和被投资公司章程对此没有约定或约定不明确的，按实缴比例确定，或者基于谨慎原则，收益按较低比例确认，亏损按较高比例确认。但由实缴出资形成的权益（实收资本和资本公积）总是按实缴比例确认应享有的份额。